臺灣高等法院臺中分院民事裁定　九十三年度重訴字第一六號
　　原　　　告　丙○○
　　　　　　　　乙○○
　　訴訟代理人　丙○○
　　被　　　告　甲○○
右原告因被告傷害案件（本院九十二年度上易字第一九一九號）提起侵權行為損害賠
償附帶民事訴訟，經本院刑事庭移送前來，關於原告乙○○請求賠償扶養費損失一百
零六萬零六百七十九元、非財產上損害五百萬元；原告丙○○請求賠償非財產上損害
五百萬元、支出喪葬費之損害二十五萬一千七百元、支出醫藥費之損害十六萬六千三
百六十四元等部分，本院裁定如左︰
原告之訴駁回。
訴訟費用由原告負擔。
一、民事訴訟法第二百四十九條第一項第六款規定：「原告之訴有左列各款情形之一
　　者，法院應以裁定駁回之。但其情形可以補正者，審判長應定期間先命補正．．
　　．．六、起訴不合程式者」。此為法定必須具備之程式。
二、次按刑事法院得依刑事訴訟法第五百零四條第一項規定，將附帶民事訴訟以裁定
　　移送於該法院民事庭者，以刑事部分宣告被告有罪之判決者為限，至刑事訴訟諭
　　知無罪之判決，刑事法院本應依同法第五百零三條第一項前段規定，以判決駁回
　　原告之訴，如誤以裁定移送於民事庭，其訴之不合法，不因移送民事庭而受影響
　　，受移送之民事庭應認原告之訴為不合法，以裁定駁回之。刑事併辦案件，經刑
　　事法院審理結果，認為併辦部分之犯罪不能證明，祇因裁判上一罪關係，未於判
　　決主文另為無罪之諭知，惟實質上與諭知無罪有同一效力，此種情形，刑事法院
　　仍應以裁定駁回附帶民事訴訟，若誤以裁定移送民事法院，民事法院亦應以裁定
　　駁回之（最高法院六十六年台上字第一○九四號判例參照）。又刑事訴訟諭知無
　　罪，其附帶民事訴訟應移送管轄法院之民事庭者，以經原告之聲請為限，此觀刑
　　事訴訟法第五百零三條第一項規定自明。如原告未聲請而誤以裁定移送於民事庭
　　，其訴之不合法，不因移送民事庭而受影響，受移送之民事庭應認原告之訴為不
　　合法，以裁定駁回之（最高法院二十八年附字第七０三號判決、六十六年台上字
　　第一０九四號判例參照）。
三、本件原告主張被告毆打被害人吳添厚致死，於刑事訴訟案件審理中提起附帶民事
　　訴訟，請求被告賠償喪葬費、扶養費、非財產上損害、醫療費用。查原告所主張
　　被告於九十一年十月十九日下午毆打被害人吳添厚成傷後，吳添厚輾轉就醫無效
　　而死亡，關於被告所涉刑法第二百七十七條第二項之傷害致死罪部分，係本院刑
　　事法院受理九十二年上易字第一九一九號甲○○（即本件被告）傷害案件審理中
　　，經台灣彰化地方法院檢察署以九十二年偵字第七二七七號、九二０一號移送本
　　院刑事法院併案審理，經本院刑事法院審理結果，認為：「本件經．．向財團法
　　人彰化基督教醫院函查結果，依該院保存病歷記載，病患吳添厚於八十九年十二
　　月二十三日即曾因肺部病變，前往該院住院治療至同年十二月二十八日；嗣於九
　　十二年三月十八日又因發現肺部疾病，先前往彰化縣員林鎮員生醫院住院治療，
　　經初步檢查判斷疑為肺癌，而於同年月二十七日緊急轉診彰化基督教醫院，經系
　　列檢查及病理切片證實為肺上皮性癌第四期（末期），雖積極施行化學治療，自
　　九十二年四月至九十二年九月止，病患仍不幸於同年九月五日病逝等事實，有前
　　述二醫院病歷在卷可稽。而本件被告毆打吳添厚，雖致生胸部挫傷、右足踝擦傷
　　及頭暈等傷害，但經頭部及胸部Ｘ光檢查，並無異狀，亦有前述員生醫院病歷可
　　稽。足證吳添厚之死亡，純因其自身病變造成，與被告之行為無任何關連，即彰
　　化基督教醫院覆函本院亦認二者無相關連。此外，復查無任何積極證據足證被告
　　有何前開併案審理意旨所指之傷害致死犯行，自不能以推測之詞，遽認被告涉有
　　該罪」，因而以九十二年上易字第一九一九號判決，維持台灣彰化地方法院刑事
　　判決，僅以傷害罪判處被告甲○○罪刑，檢察官對本院刑事判決提起上訴，亦經
　　最高法院以九十三年台上字第二五一０號判決駁回確定等情，業經本依職權調閱
    台灣彰化地方法院檢察署九十一年度他字第二二七三號、九十一年度發查字第一
　　五九號、九十二年度調偵字第一八一號、九十二年度偵字第七二七七號、九十二
　　年度偵字第一一二號、九十二年度偵字第九二０一號、彰化縣警察局員林分局員
　　警刑字第 09100078040號、台灣彰化地方法院九十二年度易字第六一三號、本院
　　九十二年度上易字第一九一九號、最高法院九十三年度台上字第二五一０號甲○
　　○傷害等刑事案件卷宗查明屬實，復有本院九十二年上易字第一九一九號刑事判
　　決附卷可稽（見本院卷三、四頁）。查原告所指被告傷害被害人吳添厚致死所涉
　　傷害致死罪部分，既經刑事法院調查結果認為無證據足證被告涉有併案審理所稱
　　之傷害致死犯行，而駁回檢察官之上訴確定，遍查附民事件卷宗又無任何有關原
　　告聲請移送民事庭之記載，依前述說明，本院刑事法院原應就原告因吳添厚死亡
　　所受損害部分自行裁定駁回原告之訴，不得移送民事庭，玆竟誤以裁定移送，此
　　部分移送，自非合法，是本件關於原告乙○○以其夫吳添厚被毆致死受有扶養費
　　損失一百零六萬零六百七十九元、非財產上損害五百萬元；原告丙○○以其父吳
　　添厚被毆致死所受支出喪葬費二十五萬一千七百元、非財產上損害五百萬元、醫
　　療費用十六萬六千三百六十四元（即起訴狀所載醫療費用十七萬零三百九十一元
　　扣除其中原告丙○○自承醫治其父被毆所受傷害之四千零二十七元後，所餘金額
　　即為十六萬六千三百六十四元）等部分，本院刑事法院誤將此等部分移送民事庭
　　，均非合法，而上開法定程式之欠缺，又無從補正，自應由本院依上述法條及判
　　例意旨，以裁定駁回之。
四、關於原告丙○○另請求被告賠償伊為醫治被害人吳添厚被毆所受傷情而支出之醫
    藥費四千零二十七元部分，本院另行判決，併予鈙明。
五、據上論結，本件原告之訴為不合法，依民事訴訟法第二百四十九條第一項第六款
　　、第八十五條第一項前段、第七十八條、第九十五條，裁定如主文。
中　　　華　　　民　　　國　　九十三　　年　　　八　　　月　　 十七　　 日
~B1民事第五庭審判長法　官　陳滿賢
~B2　　　　　　　　法　官　古金男
~B3　　　　　　　　法　官　邱森樟
右為正本係照原本作成。
如不服本裁定應於裁定送達後十日內向本院提出抗告理由狀（須按他造人數附具繕本
），並繳納抗告裁判費新臺幣壹仟元。
~B　　　　　　　　書記官　粘銘環
中　　　華　　　民　　　國　　九十三　　年　　　八　　　月　　 二十　　 日
                                                                        Ｙ
